{"present": {"1 Singular": {"Affirmative": "d\u00edbholgaim", "Question": "an nd\u00edbholgaim?", "Negative": "n\u00ed dh\u00edbholgaim"}, "2 Singular": {"Affirmative": "d\u00edbholgann t\u00fa", "Question": "an nd\u00edbholgann t\u00fa?", "Negative": "n\u00ed dh\u00edbholgann t\u00fa"}, "3 Singular": {"Male": {"Affirmative": "d\u00edbholgann s\u00e9", "Question": "an nd\u00edbholgann s\u00e9?", "Negative": "n\u00ed dh\u00edbholgann s\u00e9"}, "Female": {"Affirmative": "d\u00edbholgann s\u00ed", "Question": "an nd\u00edbholgann s\u00ed?", "Negative": "n\u00ed dh\u00edbholgann s\u00ed"}}, "1 Plural": {"Compressed": {"Affirmative": "d\u00edbholgaimid", "Question": "an nd\u00edbholgaimid?", "Negative": "n\u00ed dh\u00edbholgaimid"}, "Extended": {"Affirmative": "d\u00edbholgann muid", "Question": "an nd\u00edbholgann muid?", "Negative": "n\u00ed dh\u00edbholgann muid"}}, "2 Plural": {"Affirmative": "d\u00edbholgann sibh", "Question": "an nd\u00edbholgann sibh?", "Negative": "n\u00ed dh\u00edbholgann sibh"}, "3 Plural": {"Affirmative": "d\u00edbholgann siad", "Question": "an nd\u00edbholgann siad?", "Negative": "n\u00ed dh\u00edbholgann siad"}, "Passive": {"Affirmative": "d\u00edbholgtar", "Question": "an nd\u00edbholgtar?", "Negative": "n\u00ed dh\u00edbholgtar"}}, "future": {"1 Singular": {"Affirmative": "d\u00edbholgfaidh m\u00e9", "Question": "an nd\u00edbholgfaidh m\u00e9?", "Negative": "n\u00ed dh\u00edbholgfaidh m\u00e9"}, "2 Singular": {"Affirmative": "d\u00edbholgfaidh t\u00fa", "Question": "an nd\u00edbholgfaidh t\u00fa?", "Negative": "n\u00ed dh\u00edbholgfaidh t\u00fa"}, "3 Singular": {"Male": {"Affirmative": "d\u00edbholgfaidh s\u00e9", "Question": "an nd\u00edbholgfaidh s\u00e9?", "Negative": "n\u00ed dh\u00edbholgfaidh s\u00e9"}, "Female": {"Affirmative": "d\u00edbholgfaidh s\u00ed", "Question": "an nd\u00edbholgfaidh s\u00ed?", "Negative": "n\u00ed dh\u00edbholgfaidh s\u00ed"}}, "1 Plural": {"Compressed": {"Affirmative": "d\u00edbholgfaimid", "Question": "an nd\u00edbholgfaimid?", "Negative": "n\u00ed dh\u00edbholgfaimid"}, "Extended": {"Affirmative": "d\u00edbholgfaidh muid", "Question": "an nd\u00edbholgfaidh muid?", "Negative": "n\u00ed dh\u00edbholgfaidh muid"}}, "2 Plural": {"Affirmative": "d\u00edbholgfaidh sibh", "Question": "an nd\u00edbholgfaidh sibh?", "Negative": "n\u00ed dh\u00edbholgfaidh sibh"}, "3 Plural": {"Affirmative": "d\u00edbholgfaidh siad", "Question": "an nd\u00edbholgfaidh siad?", "Negative": "n\u00ed dh\u00edbholgfaidh siad"}, "Passive": {"Affirmative": "d\u00edbholgfar", "Question": "an nd\u00edbholgfar?", "Negative": "n\u00ed dh\u00edbholgfar"}}, "past": {"1 Singular": {"Affirmative": "dh\u00edbholg m\u00e9", "Question": "ar dh\u00edbholg m\u00e9?", "Negative": "n\u00edor dh\u00edbholg m\u00e9"}, "2 Singular": {"Affirmative": "dh\u00edbholg t\u00fa", "Question": "ar dh\u00edbholg t\u00fa?", "Negative": "n\u00edor dh\u00edbholg t\u00fa"}, "3 Singular": {"Male": {"Affirmative": "dh\u00edbholg s\u00e9", "Question": "ar dh\u00edbholg s\u00e9?", "Negative": "n\u00edor dh\u00edbholg s\u00e9"}, "Female": {"Affirmative": "dh\u00edbholg s\u00ed", "Question": "ar dh\u00edbholg s\u00ed?", "Negative": "n\u00edor dh\u00edbholg s\u00ed"}}, "1 Plural": {"Compressed": {"Affirmative": "dh\u00edbholgamar", "Question": "ar dh\u00edbholgamar?", "Negative": "n\u00edor dh\u00edbholgamar"}, "Extended": {"Affirmative": "dh\u00edbholg muid", "Question": "ar dh\u00edbholg muid?", "Negative": "n\u00edor dh\u00edbholg muid"}}, "2 Plural": {"Affirmative": "dh\u00edbholg sibh", "Question": "ar dh\u00edbholg sibh?", "Negative": "n\u00edor dh\u00edbholg sibh"}, "3 Plural": {"Compressed": {"Affirmative": "dh\u00edbholg siad", "Question": "ar dh\u00edbholg siad?", "Negative": "n\u00edor dh\u00edbholg siad"}, "Extended": {"Affirmative": "dh\u00edbholgadar", "Question": "ar dh\u00edbholgadar?", "Negative": "n\u00edor dh\u00edbholgadar"}}, "Passive": {"Affirmative": "d\u00edbholgadh", "Question": "ar d\u00edbholgadh?", "Negative": "n\u00edor d\u00edbholgadh"}}, "condi": {"1 Singular": {"Affirmative": "dh\u00edbholgfainn", "Question": "an nd\u00edbholgfainn?", "Negative": "n\u00ed dh\u00edbholgfainn"}, "2 Singular": {"Affirmative": "dh\u00edbholgf\u00e1", "Question": "an nd\u00edbholgf\u00e1?", "Negative": "n\u00ed dh\u00edbholgf\u00e1"}, "3 Singular": {"Male": {"Affirmative": "dh\u00edbholgfadh s\u00e9", "Question": "an nd\u00edbholgfadh s\u00e9?", "Negative": "n\u00ed dh\u00edbholgfadh s\u00e9"}, "Female": {"Affirmative": "dh\u00edbholgfadh s\u00ed", "Question": "an nd\u00edbholgfadh s\u00ed?", "Negative": "n\u00ed dh\u00edbholgfadh s\u00ed"}}, "1 Plural": {"Compressed": {"Affirmative": "dh\u00edbholgfaimis", "Question": "an nd\u00edbholgfaimis?", "Negative": "n\u00ed dh\u00edbholgfaimis"}, "Extended": {"Affirmative": "dh\u00edbholgfadh muid", "Question": "an nd\u00edbholgfadh muid?", "Negative": "n\u00ed dh\u00edbholgfadh muid"}}, "2 Plural": {"Affirmative": "dh\u00edbholgfadh sibh", "Question": "an nd\u00edbholgfadh sibh?", "Negative": "n\u00ed dh\u00edbholgfadh sibh"}, "3 Plural": {"Compressed": {"Affirmative": "dh\u00edbholgfaid\u00eds", "Question": "an nd\u00edbholgfaid\u00eds?", "Negative": "n\u00ed dh\u00edbholgfaid\u00eds"}, "Extended": {"Affirmative": "dh\u00edbholgfadh siad", "Question": "an nd\u00edbholgfadh siad?", "Negative": "n\u00ed dh\u00edbholgfadh siad"}}, "Passive": {"Affirmative": "dh\u00edbholgfa\u00ed", "Question": "an nd\u00edbholgfa\u00ed?", "Negative": "n\u00ed dh\u00edbholgfa\u00ed"}}, "imper": {"1 Singular": {"Affirmative": "d\u00edbholgaim!", "Negative": "n\u00e1 d\u00edbholgaim!"}, "2 Singular": {"Affirmative": "d\u00edbholg!", "Negative": "n\u00e1 d\u00edbholg!"}, "3 Singular": {"Male": {"Affirmative": "d\u00edbholgadh s\u00e9!", "Negative": "n\u00e1 d\u00edbholgadh s\u00e9!"}, "Female": {"Affirmative": "d\u00edbholgadh s\u00ed!", "Negative": "n\u00e1 d\u00edbholgadh s\u00ed!"}}, "1 Plural": {"Compressed": {"Affirmative": "d\u00edbholgaimis!", "Negative": "n\u00e1 d\u00edbholgaimis!"}, "Extended": {"Affirmative": "d\u00edbholgadh muid!", "Negative": "n\u00e1 d\u00edbholgadh muid!"}}, "2 Plural": {"Affirmative": "d\u00edbholgaig\u00ed!", "Negative": "n\u00e1 d\u00edbholgaig\u00ed!"}, "3 Plural": {"Compressed": {"Affirmative": "d\u00edbholgaid\u00eds!", "Negative": "n\u00e1 d\u00edbholgaid\u00eds!"}, "Extended": {"Affirmative": "d\u00edbholgadh siad!", "Negative": "n\u00e1 d\u00edbholgadh siad!"}}, "Passive": {"Affirmative": "d\u00edbholgtar!", "Negative": "n\u00e1 d\u00edbholgtar!"}}, "pastConti": {"1 Singular": {"Affirmative": "dh\u00edbholgainn", "Question": "an nd\u00edbholgainn?", "Negative": "n\u00ed dh\u00edbholgainn"}, "2 Singular": {"Affirmative": "dh\u00edbholgt\u00e1", "Question": "an nd\u00edbholgt\u00e1?", "Negative": "n\u00ed dh\u00edbholgt\u00e1"}, "3 Singular": {"Male": {"Affirmative": "dh\u00edbholgadh s\u00e9", "Question": "an nd\u00edbholgadh s\u00e9?", "Negative": "n\u00ed dh\u00edbholgadh s\u00e9"}, "Female": {"Affirmative": "dh\u00edbholgadh s\u00ed", "Question": "an nd\u00edbholgadh s\u00ed?", "Negative": "n\u00ed dh\u00edbholgadh s\u00ed"}}, "1 Plural": {"Compressed": {"Affirmative": "dh\u00edbholgaimis", "Question": "an nd\u00edbholgaimis?", "Negative": "n\u00ed dh\u00edbholgaimis"}, "Extended": {"Affirmative": "dh\u00edbholgadh muid", "Question": "an nd\u00edbholgadh muid?", "Negative": "n\u00ed dh\u00edbholgadh muid"}}, "2 Plural": {"Affirmative": "dh\u00edbholgadh sibh", "Question": "an nd\u00edbholgadh sibh?", "Negative": "n\u00ed dh\u00edbholgadh sibh"}, "3 Plural": {"Compressed": {"Affirmative": "dh\u00edbholgaid\u00eds", "Question": "an nd\u00edbholgaid\u00eds?", "Negative": "n\u00ed dh\u00edbholgaid\u00eds"}, "Extended": {"Affirmative": "dh\u00edbholgadh siad", "Question": "an nd\u00edbholgadh siad?", "Negative": "n\u00ed dh\u00edbholgadh siad"}}, "Passive": {"Affirmative": "dh\u00edbholgta\u00ed", "Question": "an nd\u00edbholgta\u00ed?", "Negative": "n\u00ed dh\u00edbholgta\u00ed"}}, "subj": {"1 Singular": {"Affirmative": "go nd\u00edbholga m\u00e9", "Negative": "n\u00e1r dh\u00edbholga m\u00e9"}, "2 Singular": {"Affirmative": "go nd\u00edbholga t\u00fa", "Negative": "n\u00e1r dh\u00edbholga t\u00fa"}, "3 Singular": {"Male": {"Affirmative": "go nd\u00edbholga s\u00e9", "Negative": "n\u00e1r dh\u00edbholga s\u00e9"}, "Female": {"Affirmative": "go nd\u00edbholga s\u00ed", "Negative": "n\u00e1r dh\u00edbholga s\u00ed"}}, "1 Plural": {"Compressed": {"Affirmative": "go nd\u00edbholgaimid", "Negative": "n\u00e1r dh\u00edbholgaimid"}, "Extended": {"Affirmative": "go nd\u00edbholga muid", "Negative": "n\u00e1r dh\u00edbholga muid"}}, "2 Plural": {"Affirmative": "go nd\u00edbholga sibh", "Negative": "n\u00e1r dh\u00edbholga sibh"}, "3 Plural": {"Affirmative": "go nd\u00edbholga siad", "Negative": "n\u00e1r dh\u00edbholga siad"}, "Passive": {"Affirmative": "go nd\u00edbholgtar", "Negative": "n\u00e1r dh\u00edbholgtar"}}, "verbal noun": "d\u00edbholgadh", "verbal adjective": "d\u00edbholgtha"}